臺灣高等法院臺南分院刑事裁定　　　　　100年度抗字第341號
抗 告 人
即受刑人　　施向豪
上列抗告人因撤銷緩刑案件，不服臺灣雲林地方法院中華民國
100年9月29日裁定（100年度撤緩字第45號）提起抗告，本院裁
定如下：
    主  文
抗告駁回。
    理  由
一、按緩刑期內因故意犯他罪，而在緩刑期內受6月以下有期徒
    刑、拘役或罰金之宣告確定，足認原宣告之緩刑難收其預期
    效果，而有執行刑罰之必要者，得撤銷其宣告，刑法第75條
    之1第1項第2款定有明文，考其立法理由謂「現行關於緩刑
    前或緩刑期間故意犯他罪，而在緩刑期內受得易科罰金之有
    期徒刑之宣告者，列為應撤銷緩刑之事由，因認過於嚴苛，
    而排除第75條應撤銷緩刑之事由，移列至得撤銷緩刑事由，
    俾使法官依被告再犯情節，而裁量是否撤銷先前緩刑之宣告
    …，以資彈性適用，爰於第1項第1款、第2款增訂之。…本
    條採用裁量撤銷主義，賦與法院撤銷與否之權限，特於第1
    項規定實質要件為『足認原宣告之緩刑難收其預期效果，而
    有執行刑罰之必要』，供作審認之標準」等語，認為修正前
    有關緩刑前或緩刑期間故意犯他罪，而在緩刑期內受得易科
    罰金之有期徒刑之宣告者，列為應撤銷緩刑事由，過於嚴苛
    ，因而排除為修正前第75條應撤銷緩刑之事由，移列至得撤
    銷緩刑事由，俾使法官依被告再犯情節而裁量是否撤銷先前
    緩刑之宣告，以資彈性適用，即採裁量撤銷主義，賦予法院
    撤銷與否之權限，以其實質要件「足認原宣告之緩刑難收其
    預期效果，而有執行刑罰之必要者」，作為審認之標準，由
    法官依職權本於合目的性之裁量，妥適審酌被告所犯前後數
    罪間，關於法益侵害之性質、再犯之原因、違反法規範之情
    節是否重大、被告主觀犯意所顯現之惡性及其反社會性等情
    ，是否已使前案原為促使初犯、偶發犯或惡性輕微之被告改
    過自新而宣告之緩刑，已難收其預期之效果，而確有執行刑
    罰之必要。又依刑法第75條之1第2項規定，以該款規定聲請
    撤銷緩刑宣告，應於判決確定後6月以內為之。另依刑法施
    行法第6條之1第2項、第10條之2第2項規定，於98年5月19日
    刑法修正施行前，受緩刑之宣告，98年5月19日修正刑法施
    行後，仍在緩刑期內者，適用98年5月19日修正施行之刑法
    第75條及第75條之1規定；98年5月19日修正之刑法第75條之
    1，自98年9月1日施行。
二、本件抗告意旨略以：抗告人為單親父親，育有3名子女，均
    在國小就讀，全賴抗告人扶養，若經撤銷緩刑，恐3名子女
    扶養及教育出問題，影響3名子女身心發展，而詐欺案件現
    抗告人亦努力償還被害人金錢，亦不希望因此中斷，讓債務
    愈拖愈久，抗告人緩刑期內誤觸法網，實乃無心之過，並非
    藐視法律，抗告人深刻悔悟，希望法官能給予抗告人重新改
    過的機會，必定奉公守法，絕不再誤觸法網等語。
三、經查：
  (一)本件抗告人即受刑人施向豪前因詐欺罪，經臺灣雲林地方法
    院於民國96年10月31日以94年度易字第226號判決判處有期
    徒刑2年，緩刑5年，緩刑期內應自96年11月起，按月於每月
    末日之前，與同案共犯施明宏共同給付被害人田益豪、田明
    恭新台幣(下同)7千元、被害人黃吳阿柳5千元、被害人許育
    綜2千元，至債權全部清償完畢為止，該判決並於97年6月17
    日因檢察官撤回上訴而確定，詎其猶於緩刑期內故意再犯刑
    法第321條第1項第4款結夥三人以上竊盜之加重竊盜罪，而
    經臺灣高等法院臺中分院於100年6月28日以100年度上易字
    第659號判決判處有期徒刑6月確定等情，有上開刑事判決書
    及臺灣高等法院被告前案紀錄表在卷可稽。檢察官於後案判
    決確定後6月以內之100年8月29日，向原審聲請對受刑人撤
    銷緩刑之宣告，核屬正當。又受刑人前案所受之緩刑宣告在
    上述刑法修正施行前（即98年9月1日以前），且在刑法修正
    施行後仍在緩刑期內，故依前揭規定，本案應適用修正後刑
    法第75條之1之規定進行審查，先予敘明。
  (二)本院審酌受刑人於前案經法院判刑並為緩刑之諭知確定後，
    竟仍不知戒慎其行，於緩刑期內竟結夥3人以上，在南投縣
    國姓鄉國有烏溪河川區域內盜採砂石，竊得的砂石多達712.
    66公噸，有前開臺灣高等法院臺中分院判決書所認定之犯罪
    事實可憑，其不顧盜採砂石對河川生態之破壞，及對河床破
    壞可能造成河川改道、氾洪成災之危險而故意再犯後案，由
    此可認其對法律秩序存有不在乎之心態，法治觀念亦甚薄弱
    ，給予緩刑宣告，實已無法惕勵自省及自新，難收預期效果
    ，而有執行刑罰之必要。
  (三)原審審酌上情，認為臺灣雲林地方法院於96年10月31日以94
    年度易字第226號判決原宣告之緩刑顯難收其預期效果，因
    予撤銷原緩刑之宣告，核其認事用法均無不合。抗告意旨仍
    以前揭情詞，任意指摘原裁定不當，為無理由，應駁回其抗
    告。
四、據上論結，應依刑事訴訟法第412條，裁定如主文。
中    華    民    國   100    年    11    月    10    日
                  刑事第七庭    審判長法  官    李文福
                                      法  官    翁金緞
                                      法  官    高榮宏
以上正本證明與原本無異。
不得再抗告。
                                      書記官    林宛妮
中    華    民    國   100    年    11    月    10    日